臺灣板橋地方法院民事判決　　　 九十一年婚字第四三號
　　原　　　告　甲○○
　　被　　　告　乙○○
右當事人間請求離婚事件，本院判決如左：
    主    文
准原告與被告離婚。
訴訟費用由被告負擔。
    事    實
甲、原告方面：
  一、聲明：如主文所示。
  二、陳述：兩造於民國八十六年五月十九日結婚，婚後夫妻感情初尚融洽，不料被
      告游手好閒，不務正業，經常拳腳相向，竟於九十年十一月十二日上午七時五
      十六分許，在台北縣五股鄉○○路○段九五之三號，持刀砍殺原告，致原告受
      有頭部八×○‧八公分、五×○‧三公分、三×○‧三公分、五×○‧六公分
      撕裂傷及頭部五×○‧八公撕裂傷合併顱骨裂傷、左手五×一公分撕裂傷合併
      骨折、十×○‧八公分及七×○‧八公分撕裂傷、右手○‧六×○‧三公分撕
      裂傷之傷害，顯係被告手段殘忍。是被告存心想殺原告，顯無夫妻之情，爰依
      民法第一千零五十二條第一項第三款之規定，訴請離婚。
  三、證據：提出戶籍謄本、診斷證明書影本及台北縣警察局蘆洲分居處理家庭暴力
      案件現場報告表、台灣板橋地方法院檢察署九十年度偵字第一九二二八號起訴
      書各一份為證，並聲請訊問證人蔡聰、吳燕隆。
乙、被告方面：
  一、聲請：駁回原告之訴。
  二、陳述：被告並未經常動手毆打原告，因原告先離家出走三個月，且原告以前公
      司的同事說原告現在有男朋友，被告氣不過，才拿刀殺原告，該刑案目前已經
      起訴，被告至今仍深愛原告，被告不願離婚。
    理    由
一、原告主張被告於婚後經常毆打原告，且被告竟於九十年十一月十二日上午七時五
    十六分許，在台北縣五股鄉○○路○段九五之三號，持刀砍殺原告，致原告受有
    頭部八×○‧八公分、五×○‧三公分、三×○‧三公分、五×○‧六公分撕裂
    傷及頭部五×○‧八公撕裂傷合併顱骨裂傷、左手五×一公分撕裂傷合併骨折、
    十×○‧八公分及七×○‧八公分撕裂傷、右手○‧六×○‧三公分撕裂傷之傷
    害，顯係被告手段殘忍。是被告存心想殺原告，顯無夫妻之情，爰依民法第一千
    零五十二條第一項第三款之規定，訴請離婚。被告則以被告並未經常動手毆打原
    告，因原告先離家出走三個月，且原告以前公司的同事說原告現在有男朋友，被
    告氣不過，才拿刀殺原告，該刑案目前已經起訴，被告至今仍深愛原告，被告不
    願離婚等語資為抗辯。
二、查兩造於八十六年五月十九日結婚，現婚姻關係仍存續中，有戶籍謄本附卷可參
    。另原告主張前揭事實，業據提出診斷證明書影本及台北縣警察局蘆洲分居處理
    家庭暴力案件現場報告表、台灣板橋地方法院檢察署九十年度偵字第一九二二八
    號起訴書各一份為證，並經證人即原告之母蔡聰到庭證稱：「被告要挽回婚姻的
    時候，曾經向我講過說他曾經打過原告十次，且九十年十一月十二日當天是接到
    醫院和工廠的通知趕到醫院看到原告的傷勢嚴重，當時昏迷，至於被告拿刀殺原
    告的經過，因為我沒有在現場所以沒有看到」等語（參見本院九十一年三月二十
    一日之言詞辯論筆錄），及證人即原告之兄吳燕隆到庭證稱：「九十年十一月十
    二日我是接到醫院和工廠的通知趕到醫院看到原告的傷勢嚴重，當時昏迷，至於
    被告拿刀殺原告的經過，因為我沒有在現場所以沒有看到」等語屬實（參見九十
    一年三月二十一日之言詞辯論錄），復為被告所不爭執，自堪信原告主張之事實
    為真正。
三、按夫妻之一方受他方不堪同居之虐待者，他方得向法院請求離婚，民法第一千零
    五十二條第一項第三款定有明文。而所謂「不堪同居之虐待」，係指與以身體上
    或精神上不可忍受之痛苦，致不堪繼續同居者而言，如慣行毆打、重大侮辱等，
    蓋夫妻結合，應立於兩性平等之地位，維持其人性之尊嚴，是若受他方虐待已逾
    越夫妻通常所能忍受之程度而有侵害人格尊嚴與人身安全者，即不得謂非受不堪
    同居之虐待。經查，兩造結婚四年餘，並育有子女，被告基於夫妻情誼，自當本
    於互信互諒之態度，與原告共同經營和諧的婚姻生活，相互扶持、彼此尊重，此
    乃婚姻之目的。詎被告於婚後經常毆打原告，且被告竟於九十年十一月十二日，
    持刀砍殺原告，致原告受有頭部八×○‧八公分、五×○‧三公分、三×○‧三
    公分、五×○‧六公分撕裂傷及頭部五×○‧八公撕裂傷合併顱骨裂傷、左手五
    ×一公分撕裂傷合併骨折、十×○‧八公分及七×○‧八公分撕裂傷、右手○‧
    六×○‧三公分撕裂傷之傷害，令原告身體、精神上均遭受到莫大的痛苦，甚而
    嚴重危害到原告之人身安全，並使原告人格尊嚴盡失，原告長久以來皆生活在婚
    姻暴力及安全憂慮之陰影下，實已逾越夫妻間通常所能忍受的程度，而深深動搖
    維繫婚姻關係存續之誠摯基礎。爰衡量被告持刀砍殺原告及其嚴重性，並斟酌雙
    方當事人之教育程度、社會地位，顯已對雙方婚姻關係造成嚴重影響，已足構成
    「不堪同居之虐待」之情事，揆諸前揭法條及說明，原告訴請離婚，於法有據，
    應予准許。
四、據上論斷，本件原告之訴為有理由，依民事訴訟法第七十八條，判決如主文。
中     華　　　民　　　國　　九十一　　年　　　四　　月　　四　　日
                                  臺灣板橋地方法院家事法庭
~B法　　　官　許麗華
右為正本係照原本作成
如對本判決上訴，須於判決送達後二十日內向本院提出上訴狀。
中     華　　　民　　　國　　九十一　　年　　　四　　月　　四　　日
~B法院書記官　吳自成
